臺灣高等法院民事裁定
109年度國再字第6號
再  審原告  郭俊良  
再  審被告  內政部  
法定代理人  徐國勇  
再  審被告  內政部都市計畫委員會

法定代理人  徐國勇  
上列當事人間國家賠償再審之訴事件，再審原告對於中華民國10
8年11月29日本院108年度國再字第7號確定判決提起再審之訴，
本院裁定如下：
    主  文
再審之訴駁回。
再審訴訟費用由再審原告負擔。
    理  由
一、按再審之訴，應於30日之不變期間內提起。前項期間，自判
    決確定時起算，判決於送達前確定者，自送達時起算；其再
    審之理由發生或知悉在後者，均自知悉時起算；另再審之訴
    ，應以訴狀表明再審理由及關於再審理由並遵守不變期間之
    證據，民事訴訟法第500條第1項、第2項本文及第501條第1
    項第4款分別定有明文。又當事人以有同法第496條第1項第1
    款適用法規顯有錯誤之情形提起再審之訴，應認此項理由於
    裁判送達時當事人即可知悉，故計算是否逾30日之不變期間
    ，應自裁判確定時起算，並無「再審理由知悉在後者自知悉
    時起算」規定之適用（最高法院70年台再字第212號裁判先
    例同此見解）。
二、再審原告主張：伊於民國（下同）108年12月10日收受本院1
    08年11月29日108年度國再字第7號判決（下稱原確定判決）
    ，未提起上訴而確定。原確定判決有民事訴訟法第496條第1
    項第1款之再審事由，爰提起本件再審之訴等語。
三、查原確定判決已於108年12月10日送達再審原告，並於109年
    1月2日確定，有本院民事書記官辦案進行簿可稽（本院卷第
    17頁），則加計在途期間2日，再審原告至遲應於109年2月3
    日提起再審之訴，惟其於109年5月14日始以原確定判決適用
    法規顯有錯誤提起本件再審之訴，有再審訴狀上本院收文戳
    章可按（本院卷第3頁），依上說明，顯非合法。末查，民
    事訴訟法第500條第1項及第2項所定再審之訴，應自判決確
    定時起，30日之不變期間內為之。此項不變期間，並無時效
    中斷可言（最高法院98年度台聲字第667號、83年度台聲字
    第272號裁定同此見解）。再審原告主張伊前已對原確定判
    決提起再審，經本院於109年5月1日以109年度國再字第5號
    裁定駁回，伊在該裁定確定前提起本件再審之訴，有再審消
    滅時效中斷之適用云云，不無誤會，附此敘明。
四、據上論結，本件再審之訴為不合法，爰裁定如主文。
中　　華　　民　　國　　109 　年　　5 　　月　　25  　日
                   民事第十庭
                       審判長法  官  黃嘉烈
                             法  官  邱  琦
                             法  官  陳筱蓉
正本係照原本作成。
如不服本裁定，應於收受送達後10日內向本院提出抗告狀，並應
繳納抗告費新臺幣１千元。
中　　華　　民　　國　　109 　年　　5 　　月　　25　　日
　　　　　　   　　　　　　　書記官  陳珮茹